# 求助陈版，境外全资子公司对外投资的核算

提问人：三条 鱼 888 时间：2022-03-20 15:23:08
求助陈版，境外全资子公司对外投资的核算。
上市公司甲公司在新加坡有一个全资子公司A，A对外投资了一个在秘鲁的公司，持股48%；A个别报表没有按照权益法核算方式确认投资收益。
1 、甲公司编制境内合并报表时，是否应当按照持股比例确认投资收益？
2 、另外，境外公司报表未经集团会计师审计，仅能获取对方盖章报表，确认依据是否充分（如境内外准则差异等）？考虑当下疫情，难以出境审计，聘请境外事务所进行审计代价又比较大。本期确认的投资收益金额占未审合并利润15%左右。

回答人：chenyiwei
1 、如果确定集团层面对该秘鲁公司具有重大影响的，则在集团合并报表层面调整为权益法核算确认投资收益。
2 、考虑该项权益法核算的长投对集团合并报表层面而言是否属于重大组成部分（包括规模、特殊性和风险程度因素），在此基础上恰当考虑审计策略，以及如果未能获得充分适当审计证据对审计意见的影响。